Inventaris van het archief van de bestuurder Arbeidsvoorziening, 2001-2004 (2006)
Nationaal Archief, Den Haag
Bestuurder Arbeidsvoorziening
2001-2006
merendeel 2001-2004
P54
4.00 meter; 106 inventarisnummers.
Normale geschreven, getypte en gedrukte documenten, geen bijzondere handschriften. Tevens bevat het archief diskettes en cd-roms.
Nationaal Archief, Den Haag
Bestuurder Centraal Bestuur Arbeidsvoorziening, 2001-2002 Bestuurder Arbeidsvoorziening, 2002-2004
Het archief bevat onder meer stukken die betrekking hebben op de afhandeling van het ontvlechtingsproces van de Arbeidsvoorzieningsorganisatie: de bemiddeling van mensen naar werk naar CWI, de reïntegratieactiviteiten naar NV KLIQ, de scholingsactiviteiten naar de Stichting CV, het ESF naar de Staat en de facilitaire onderdelen naar private partijen. Daarnaast bevat het archief de neerslag van de vereffening van de Arbeidsvoorzieningsorganisatie en van haar uiteindelijke liquidatie. In het archief bevinden zich behalve jaarverslagen en jaarrekeningen onder andere werkplannen, stukken met betrekking tot intern en extern bestuurlijk overleg en bestuurlijke rapportages zoals het eindverslag van de afwikkeling van de Arbeidsvoorzieningsorganisatie.
Archiefvorming
Geschiedenis van de archiefvormer
Per 1 januari 1991 werd de departementale dienst Arbeidsvoorziening omgevormd tot een zelfstandige bestuursorganisatie, de Arbeidsvoorzieningsorganisatie. Deze organisatie was sterk decentraal georganiseerd met aanvankelijk 28 en later 18 regio’s. In iedere regio was er een regionaal bestuur waarin werkgevers-, werknemers- en overheidsvertegenwoordigers zitting hadden. Op centraal niveau was er ook een tripartiet samengesteld bestuur, het Centraal Bestuur voor de Arbeidsvoorziening. Tengevolge van de Wet Structuur uitvoering Werk en Inkomen (SUWI) werd de Arbeidsvoorzieningsorganisatie opgesplitst. Dit vond plaats met ingang van 1 januari 2002. De publieke taken van de Arbeidsvoorzieningsorganisatie gingen over naar de Centrale organisatie werk en inkomen (CWI). De reïntegratietaak werd verzelfstandigd en werd uitgevoerd door de NV KLIQ, dat onderdeel ging uitmaken van KG Holding NV. De scholingstaak uitgevoerd door Centrum Vakopleiding werd ook verzelfstandigd en werd ondergebracht in een nieuw opgerichte stichting genaamd Stichting Centrum Vakopleiding (CV).
Bij de Arbeidsvoorzieningsorganisatie bestond ook het organisatieonderdeel Facent (het facilitaire bedrijf) met de onderdelen Werklinq (ICT-dienstverlening), Talenter (payroll services en detachering), Locant (beheer en inrichting kantoorpanden), Atelier Apeldoorn (belettering en standbouw), Docuraat (archiefservices) en Simnet (bedrijfssimulatiespelen). Dit organisatieonderdeel werd opgesplitst doordat onderdelen werden verkocht aan commerciële partijen. Uitzondering hierop vormden Docuraat en Simnet die respectievelijk werden ondergebracht bij CWI en NV KLIQ. Dit proces van overdracht en opsplitsing was op 1 januari 2002 nog niet geheel afgerond. Om die reden en omdat het wenselijk was dat de nieuwe bedrijven en CWI met een "schone lei" konden beginnen, werd besloten de Arbeidsvoorzieningsorganisatie tijdelijk in stand te houden. Hiertoe werd op 1 april 2001 door de minister van Sociale Zaken en Werkgelegenheid (nader te noemen SZW) bij Algemene Maatregel van Bestuur de bestuurder Centraal Bestuur Arbeidsvoorziening (CBA) benoemd. Onder verantwoordelijkheid van de bestuurder CBA, prof. dr. L. Koopmans, werd uitvoering gegeven aan de wettelijke verantwoordingsverplichtingen van Arbeidsvoorziening, zoals het opstellen van het jaarverslag en de jaarrekening. Ook was hij verantwoordelijk voor de begroting(swijzigingen) 2001.
Daarnaast had de bestuurder CBA nog enkele meer specifieke opdrachten. Hij was verantwoordelijk voor afhandeling van het ontvlechtingsproces en voor een goede en zorgvuldige afwikkeling van het concern. Bovendien bracht hij de financiële gevolgen van het ontvlechtingsproces in beeld. Onderdeel van zijn taakopdracht was verder de financiële situatie van Arbeidsvoorziening in beeld te brengen, inclusief de wijze waarop deze situatie tot stand was gekomen. Dat vergde ook een beoordeling van de bestuurlijke vormgeving van de arbeidsvoorzieningsactiviteiten. De bestuurder CBA rapporteerde maandelijks over de voortgang en bracht op 19 maart 2002 zijn eindverslag uit in de vorm van de ‘Rapportage afwikkeling Arbeidsvoorziening‘, inclusief het onderzoeksrapport ’Tien jaar Tripartiete Arbeidsvoorziening’. In juni 2002 verleende de minister van SZW de bestuurder CBA ontslag en benoemde een vereffenaar, aangeduid als bestuurder Arbeidsvoorziening. Deze bestuurder, mr. R.J. Schimmelpenninck, werd belast met een groot aantal niet afgewikkelde zaken, zoals de uitstroom van een substantieel aantal herplaatsers. Ook dienden duizenden projectdossiers in het kader van subsidieaanvragen Europees Sociaal Fonds (ESF) financieel te worden afgewikkeld, eigendomspanden te worden verkocht en huurovereenkomsten te worden beëindigd. Verder moesten claims en procedures worden afgehandeld en resteerde de afwikkeling van de overdracht van de voormalige bedrijfsonderdelen. In dezelfde maand werd de heer G.J.G. Geertsema benoemd tot gedelegeerd bestuurder Arbeidsvoorziening, ter ondersteuning bij de uitvoering van de opdracht van de heer Schimmelpenninck. De bestuurder werd ook ondersteund door een werkorganisatie. Deze organisatie bestond uit de afdelingen Financiën, Personeel & Organisatie, Juridische Zaken, Archief en Support. De totale personele bezetting bestond medio 2002 uit 38 medewerkers waarvan het grootste deel werkzaam op inleen- of detacheringsbasis.
De vereffening was op 31 oktober 2004 zover voltooid dat Arbeidsvoorziening door middel van intrekking van de Arbeidsvoorzieningswet 1996 per 1 november 2004 formeel kon worden opgeheven. Per die datum zijn de nog resterende activiteiten overgegaan naar de rechtsopvolgers de Staat (Ministerie van SZW) en CWI voor zover het betreft aangelegenheden met betrekking tot ex-werknemers. Het Ministerie van SZW en CWI hebben de voormalig bestuurder van Arbeidsvoorziening gevraagd in een tweetal aangelegenheden de in gang gezette afwikkeling af te ronden, te weten:
de vereffening van en de juridische procedures rondom de huisvestingsstichtingen van Arbeidsvoorziening. Deze stichtingen waren opgericht om onroerende zaken die Arbeidsvoorziening in gebruik heeft in beheer te nemen,
de afwikkeling van de afspraken over bijstelling van beëindigingsregelingen met voormalig personeelsleden.
Eind 2004 presenteerde de bestuurder Arbeidsvoorziening een definitieve verantwoording van zijn werkzaamheden voor de liquidatie van Arbeidsvoorziening.
Geschiedenis van het archiefbeheer
Dit archief beslaat een periode van 2001 tot en met 2006 en bestaat uit archivalia van twee archiefvormers, te weten: de bestuurder CBA (2001 tot 1 juni 2002) en van zijn opvolger de bestuurder Arbeidsvoorziening (1 juni 2002-2006). Vanwege het feit dat er in 2002 een vloeiende overgang van de bestuurder CBA naar de bestuurder Arbeidsvoorziening heeft plaatsgevonden is er toentertijd voor gekozen om het archief van de bestuurder CBA niet af te sluiten en niet te beginnen met het vormen van een nieuw archief van de bestuurder Arbeidsvoorziening. Dit betekent dat er geen scheiding is aangebracht en dat er sprake is van één archief van twee archiefvormers.
De bestuurder CBA was vanaf zijn benoeming in 2001 tot aan de beëindiging van zijn werkzaamheden gehuisvest in het hoofdkantoor van CWI op de Louis Braillelaan 42 te Zoetermeer. De bestuurder Arbeidsvoorziening hield hier ook kantoor tot november 2002 en daarna op de Boerhaavelaan 7 te Zoetermeer. Op beide locaties werd het archief gevormd en beheerd door de secretariaten van de bestuurders. Het archief was gearchiveerd op onderwerp, verpakt in ordners en archiefdozen en voorzien van een letter/cijfercombinatie. In de periode 2003-2006 werd het archief, samen met een lijst in Excel-bestand, overgedragen aan de rechtsopvolger CWI. Het archief werd opgeslagen en beheerd op grond van de Archiefwet 1995 in het archiefdepot van CWI aan de Wattstraat te Zoetermeer. Hier waren alle archieven van de Arbeidsvoorzieningsorganisatie, waar CWI zorg voor droeg, samengebracht.
In 2003 werd het digitale archief van de Arbeidsvoorzieningsorganisatie, met een totale omvang van 119 gigabyte, overgedragen aan het Nationaal Archief. Dit archief bevat informatie die afkomstig is uit de kantoorautomatiseringsomgeving (tekstdocumenten en e-mailberichten) van Arbeidsvoorziening over de periode 1994-2001. Deze bestanden zijn afkomstig van overkoepelende organen als de concernstaf alsook van de regionale organisatieonderdelen, zoals de regionale besturen Arbeidsvoorziening. In 2004 werd over de periode 1991-2001 van de te bewaren fysieke archiefstukken van de Arbeidsvoorzieningsorganisatie een archiefinventaris vervaardigd en overgedragen aan het Nationaal Archief en 12 Rijksarchieven in de provincies. In 2011 volgde hier nog een aanvulling op.
De verwerving van het archief
Het archief is krachtens bepalingen van de Archiefwet overgebracht.
Inhoud en structuur van het archief
10.01; 2.25
Inhoud
Het archief bevat met name archiefbescheiden die betrekking hebben op de overdracht van taken van de Arbeidsvoorzieningsorganisatie: de bemiddeling van mensen naar werk naar CWI, de reïntegratieactiviteiten naar NV KLIQ, de scholingsactiviteiten naar de Stichting CV, het ESF naar de Staat en de facilitaire onderdelen naar private partijen. Daarnaast bevat het de neerslag van de vereffening/liquidatie van de Arbeidsvoorzieningsorganisatie.
Selectie en vernietiging
Als basis voor de selectie van het archief diende het aanvullend Basis Selectie Document (BSD) van de Centrale organisatie werk en inkomen en van de rechtsvoorganger de Arbeidsvoorzieningsorganisatie over de periode 1997-2004, vastgesteld door de staatssecretaris van Onderwijs, Cultuur en Wetenschap d.d. 16 februari 2006 (Stcrt. 2006, 56). Dit BSD geldt als aanvulling op de selectielijst voor de neerslag van handelingen van de Arbeidsvoorzieningsorganisatie over de periode 1991-1997, die op 10 juli 2000 is vastgesteld (Stcrt. 2000, 155). Het BSD is gebaseerd op het institutioneel onderzoek dat bij CWI en Arbeidsvoorziening werd verricht. Van dit institutioneel onderzoek is geen rapport institutioneel onderzoek gemaakt, maar het onderzoek is direct verwerkt in het BSD. Met betrekking tot dit BSD worden in het driehoeksoverleg en het advies van de Raad voor de Cultuur geen bijzonderheden genoemd die van toepassing zijn geweest bij de selectie.
Uit het totale archiefbestand van 86 meter is 4,00 meter voor blijvende bewaring aangewezen en overgedragen aan het Nationaal Archief te Den Haag. De rest “de te vernietigen stukken” zijn afgescheiden aan de hand van de BSD en de vernietigingstermijnen die bij de betreffende handelingen worden genoemd. Deze stukken worden na verkregen toestemming van de zorgdrager afgevoerd naar het archiefvernietigingsbedrijf en daar op de gebruikelijke wijze vernietigd.
Aanvullingen
Er worden geen aanvullingen op het archief verwacht.
Ordening van het archief
Bij de ordening van het inventarisschema is er voor gekozen om voort te bouwen op de indeling van het schema van de andere archieven van de Arbeidsvoorzieningsorganisatie die al naar het Nationaal Archief zijn overgebracht en het archief in te delen naar handeling van het BSD. Per handeling zijn de beschrijvingen van de dossiers vermeld. Een handeling wordt door een actor verricht ter uitvoering van een taak, of op grond van een wettelijke bevoegdheid. Een actor is een overheidsinstelling die bevoegd is zelfstandig op te treden binnen het beleidsterrein. Binnen de handelingen zijn de dossiers chronologisch geordend. Voor het grootste deel is gebruik gemaakt van enkelvoudige beschrijvingen. Er zijn echter ook een aantal verzamelbeschrijvingen met daaronder deelbeschrijvingen.
Aanwijzingen voor de gebruiker
Openbaarheidsbeperkingen
Deels openbaar, deels beperkt openbaar (B).
Materiële beperkingen
Het archief kent geen beperkingen voor het raadplegen van de stukken als gevolg van de materiële staat.
Andere toegang
Voor dit archief is geen andere toegang beschikbaar.
Aanvraaginstructie
Openbare archiefstukken kunnen online worden aangevraagd en gereserveerd. U kunt dit ook via de terminals in de studiezaal van het Nationaal Archief doen. Om te kunnen reserveren dient u de volgende stappen te volgen:
U maakt een profiel aan op www.gahetna.nl, en logt vervolgens in
Via de archiefinventaris (alleen de beschrijvingen met rode nummers) selecteert u het gewenste archiefstuk door op de knop 'Reserveren' te klikken
In het volgende scherm geeft u aan op welke dag u het archiefstuk wilt inzien
Indien u zich bevindt in de studiezaal en een tafelnummer heeft ontvangen kunt u dit nummer vermelden. Als u geen tafelnummer heeft kunt u tafelnummer 777 laten staan
Vervolgens bevestigt u uw reservering door deze te versturen.
Verwant materiaal
Beschikbaarheid van kopieën
Uit dit archief zijn geen kopieën op een alternatieve drager als microfilm, microfiche of in digitale vorm beschikbaar.
Verwante archieven
Inventaris van het archief van Centraal Bestuur van de Arbeidsvoorziening, 1991-1995, toegangsnummer 2.25.5281
Inventaris van het archief van het Centraal Bestuur van de Arbeidsvoorziening, 1996-2001, toegangsnummer 2.25.5282
Inventaris van het digitale archief van de Arbeidsvoorziening, 1994-2001, toegangsnummer 2.25.07
Publicaties
Schimmelpenninck, R.J. en G.J.G. Geertsema, Plan van Aanpak Vereffening Arbeidsvoorziening periode 1 juni t/m 31 december 2002 2002. Zie ook inventarisnummer 20.
Schimmelpenninck, R.J., Eindverslag afwikkeling Arbeidsvoorzieningsorganisatie 2004. Zie ook inventarisnummer 102.
Schimmelpenninck, R.J., 4e kwartaalrapportage 2005 van de aan mr. R.J. Schimmelpenninck gemandateerde werkzaamheden 2005. Zie ook inventarisnummer 104.
Beschrijving van de series en archiefbestanddelen
- Stukken niet naar inhoud beschreven, A
  - Kwartaalrapportages 2001 Arbeidsvoorziening, 2001 - 2003; 1; 1 omslag
  - Landelijke jaarrekeningen van de Arbeidsvoorzieningsorganisatie over de 2000-2001, 2002 - 2003; 2-4; 1 pak en 2 omslagen
    - Jaarrekening 2000, 2002, 2
    - Jaarrekening 2001, 2002 - 2003, 3; pak
    - Due diligence-onderzoek door BDO Accountants Arbeidsvoorziening gericht op de jaarrekening 2001, 2002-2003, 4
  - Jaarverslagen van de Arbeidsvoorzieningsorganisatie over 2002-2003, samengesteld uit het bestuurdersverslag en de jaarrekening, 2003 - 2004; 5-6; 2 omslagen
    - Jaarverslag 2002, 2003, 5
    - Jaarverslag 2003, 2004, 6
- Stukken naar inhoud beschreven, B
  - Stukken betreffende het voeren van overleg van bestuurders van (de bedrijven van) Arbeidsvoorziening, 2001; 7; 1 omslag
  - Notitie inzake formulering van uitgangspunten en eerste inventarisatie van de subsidieregelingen ten behoeve van de afwikkeling van Project J5 afwikkeling subsidierelaties, 2001; 8; 1 omslag
  - Werkplan Decompositie Arbeidsvoorziening versies 15 mei 2001, 27 juli 2001 en 1 augustus 2001, 9; 1 pak
  - Rapportage van een quick-scan betreffende de decompositie van Arbeidsvoorziening december 2001, opgesteld door de bestuurder, 10; 1 stuk
  - Stukken betreffende het voeren van wekelijks overleg van de bestuurder, adviseur en directeur (BAD), 2001 - 2002; 11; 1 pak
  - Voortgangsrapportage Decompositie Arbeidsvoorziening november en december 2001, 2001 - 2002; 12; 1 omslag
  - Voortgangsrapportage Afwikkeling Arbeidsvoorziening 2002, januari t/m mei 2002, 2001 - 2002; 13; 1 omslag
  - Stukken betreffende de overdrachtsdocumenten tussen de Arbeidsvoorzieningsorganisatie, Centrale organisatie werk en inkomen, Facent, Stichting Centrum Vakopleiding, KLIQ NV en de Staat met betrekking tot de overgang van de activa, de passiva en de verplichtingen van Arbeidsvoorziening, 2001 - 2004; 14-18; 1 pak en 4 omslagen
    - Overdrachtsdocument tussen de Arbeidsvoorzieningsorganisatie en de Staat met betrekking tot het Europees Sociaal Fonds, 2001 - 2003, 14; pak
      Openbaarheid beperkt tot 1 januari 2024
    - Overdrachtsovereenkomst tussen de Arbeidsvoorzieningsorganisatie, de bestuurder Facent en de Staat met betrekking tot Facent, 2001 - 2003, 15
    - Overdrachtsdocument tussen de Arbeidsvoorzieningsorganisatie, Stichting Centrum Vakopleiding en de Staat 18 december 2001, 2001 - 2004, 16
    - Overdrachtsdocument tussen de Arbeidsvoorzieningsorganisatie, Centrale organisatie werk en inkomen en de Staat 18 december 2001, 2001 - 2004, 17
      Openbaarheid beperkt tot 1 januari 2025
    - Overdrachtsdocument tussen de Arbeidsvoorzieningsorganisatie, KLIQ NV/KG Holding NV en de Staat 18 december 2001, 2001 - 2004, 18
      De bij de overdrachtsdocumenten behorende vaststellings- en bekrachtigingsovereenkomsten zijn ook hierin opgenomen.
  - Werkplan Afwikkeling Arbeidsvoorziening 2002 versies 18 februari 2002 en 31 mei 2002, 19; 1 omslag
  - Plan van Aanpak Vereffening Arbeidsvoorziening periode 1 juni t/m 31 december 2002, versies 12 juli en 18 november 2002, 20; 1 omslag
  - Rapportage afwikkeling Arbeidsvoorziening 2002, 21-27; 4 pakken en 3 omslagen
    - Rapportage en bijlage I t/m bijlage IV, 21
    - Bijlage V, 22; omslag
    - Bijlage VI, 23
    - Bijlage VII t/m bijlage VIII, 24
    - Bijlage IX, 25; omslag
    - Bijlage X t/m bijlage XVI, 26
    - Bijlage XVII, rapport "Tien jaar Tripartiete Arbeidsvoorziening", 27; omslag
  - Stukken betreffende de rapportage opgesteld door de heer C. van der Spek RA over het gevoerde bewind bij Arbeidsvoorziening Rijnmond gedurende 2001 en 2002, het bespreekbaar maken en tot een goed einde brengen van de financiële relatie tussen Arbeidsvoorziening Zuidelijk Noord-Holland en de Sociale Dienst Amsterdam én het verbeteren van de administratie en administratieve organisatie van Centrum Vakopleiding Nederland, 106; 1 omslag
  - Stukken betreffende het voeren van intern Bestuurlijk Overleg Arbeidsvoorziening tussen de bestuurder en de gedelegeerd bestuurder, 2002 - 2003; 28-40; 1 pak en 12 omslagen
    - 2002, 5 juni - 17 juli, 28
    - 2002, 22 augustus - 17 oktober, 29
    - 2003, 9 januari - 24 januari, 30
    - 2003, 6 februari - 20 februari, 31
    - 2003, 6 maart - 20 maart, 32; pak
    - 2003, 2 april - 10 april, 33
    - 2003, 17 april, 34
    - 2003, 15 mei - 22 mei, 35
    - 2003, 10 juli, 36
    - 2003, 13 augustus - 28 augustus, 37
    - 2003, 4 september - 11 september, 38
    - 2003, 13 oktober, 39
    - 2003, 6 november, 40
  - Stukken betreffende het voeren van overleg van de bestuurder en de gedelegeerd bestuurder met de minister van Sociale Zaken en Werkgelegenheid over de vereffening en risicovolle dossiers, 2002 - 2003; 41; 1 omslag
  - Stukken betreffende de taken en bevoegdheden van de bestuurder Arbeidsvoorziening, 2002 - 2004; 42; 1 omslag
  - Stukken betreffende mandaten en volmachten met betrekking tot de toedeling van bevoegdheden van de bestuurder Arbeidsvoorziening aan de bestuurder Facent en aan afdelingsmanagers voor het verrichten van bepaalde (rechts)handelingen, 2002 - 2004; 43; 1 omslag
  - Stukken betreffende de overeenkomsten tot koop en verkoop van onderdelen van Facent, 2002 - 2004; 44-47; 2 pakken en 2 omslagen
    - Overeenkomst tot koop en verkoop van activa en overname van passiva tussen partijen DBAssociates Locant BV i.o., Arbeidsvoorzieningsorganisatie en Groupe DBA S.A. inzake LOCANT 31 december 20012001 - 2004, 44; pak
    - Overeenkomst tot koop en verkoop van activa en overname van passiva tussen partijen Arbeidsvoorzieningsorganisatie en Dehullu Holding BV inzake ATELIER APELDOORN 21 februari 20022002, 45
      Openbaarheid beperkt tot 1 januari 2023
    - Overeenkomst tot koop en verkoop van activa en overname van passiva tussen partijen Talenter BV, Arbeidsvoorzieningsorganisatie en Ewycksgroep BV inzake TALENTER 16 januari 20022002, 46; pak
    - Overeenkomst tot koop en verkoop van activa en overname van passiva tussen partijen Cap Gemini Ernst & Young ISM BV en de Arbeidsvoorzieningsorganisatie inzake WERKLINQ 14 maart 20022002 - 2004, 47
  - Stukken betreffende de afwikkeling van de verkoop van onderdelen van Facent, 2002 - 2004; 48; 1 pak
  - Stukken betreffende overdracht, vervreemding en overbrenging van archiefbescheiden, 2002 - 2004; 49; 1 omslag
  - Stukken betreffende het zogenaamde "Maandelijks Overleg SZW/Arbeidsvoorziening" tussen de directeur-generaal Arbeidsmarktbeleid en Bijstand van het Ministerie van Sociale Zaken en Werkgelegenheid en de bestuurder, 2002 - 2004; 50-61; 1 pak en 11 omslagen
    - 2002, 7 februari - 10 oktober, 50
    - 2002, 14 november - 17 december, 51
    - 2003, 16 januari - 13 maart, 52
    - 2003, 17 april - 12 juni, 53
    - 2003, 14 augustus - 11 september, 54
    - 2003, 16 oktober - 18 december, 55
    - 2004, 15 januari - 12 februari, 56
    - 2004, 18 maart, deel 1, 57
    - 2004, 18 maart, deel 2, 58; pak
    - 2004, 18 maart, deel 3, 59
    - 2004, 13 mei - 15 juli, 60
    - 2004, 12 augustus - 14 oktober, 61
  - Statusrapportage betreffende afwikkeling Arbeidsvoorziening aan het Ministerie van Sociale Zaken en Werkgelegenheid ten behoeve van (maandelijks) overleg met Arbeidsvoorziening, 2002 - 2004; 62-69; 8 pakken
    - 2002, week 30 t/m week 38, 62
    - 2002, week 40 t/m week 52, 63
    - 2003, maand januari t/m maart, 64
    - 2003, maand april t/m juni, 65
    - 2003, maand juli t/m september, 66
    - 2003, maand oktober t/m december, 67
    - 2004, maand januari t/m april, 68
    - 2004, maand mei t/m oktober, 69
      In week 39 heeft er geen overleg plaatsgevonden.
  - Stukken betreffende het voeren van periodiek intern bestuurlijk-juridisch overleg van afdelingsmanagers met de bestuurder in het kader van procedures en claims, 2002 - 2004; 70-72; 2 pakken en 1 omslag
    - 2002, 11 november - 27 november, 70; omslag
    - 2003, 22 januari - 10 december, 71
    - 2004, 9 januari - 27 oktober, 72
  - Dossier inzake het uitvoeren van het onderzoek betreffende afwikkeling deelnemingen/rechtspersonen, 2002 - 2004; 73-75; 1 pak en 2 omslagen
    - Eindrapportage met bijlagen: lijst van rechtspersonen, fiscale rapportages Deloitte & Touche en statuten en uittreksels Kamer van Koophandel van rechtspersonen 2002 - 2004, 73; pak
    - Statuten en uittreksels Kamer van Koophandel van rechtspersonen 1 t/m 27, 2003 - 2004, 74
    - Statuten en uittreksels Kamer van Koophandel van rechtspersonen 28 t/m 57, 2003 - 2004, 75
  - Jaarrekeningen van huisvestingstichtingen 1998-2005, 2002 - 2006; 76-79; 4 omslagen
    - Jaarrekeningen 1998 -2001 van Stichting Huisvestingsmanagement Huvema Utrecht, 2002, 76
    - Jaarrekening 2003 van Stichting Huisvesting Arbeidsvoorziening Middelburg en Stichting Exploitatie Huisvesting Arbeidsvoorziening Middelburg, 2004, 77
    - Jaarrekening 2003 van Stichting Huisvesting Arbeidsvoorziening Vakcentra,. 2004, 78
    - Jaarrekening 2005 van Stichting Huisvesting Arbeidsvoorziening Vakcentra en Jaarrekening 2005 van Stichting Huisvesting Arbeidsvoorziening Middelburg, 2006, 79
  - Dossier inzake het uitvoeren van het onderzoek door de bestuurder naar het functioneren van de externe accountant van Arbeidsvoorziening in de jaren 1991-2001, naar aanleiding van het politieke debat over Arbeidsvoorziening en het Europees Sociaal Fonds, 2003; 80-81; 1 pak en 1 stuk
    - Informatiedossier ten behoeve van het onderzoek 2003, 80; pak
    - Onderzoeksverslag, 2003, 81
  - Stukken betreffende het verlenen van décharge door de Minister van Sociale Zaken en Werkgelegenheid aan het voormalig Centraal Bestuur voor de Arbeidsvoorziening over afronding van haar betrokkenheid bij Arbeidsvoorziening, 2003; 82; 1 omslag
  - Operationeel verslag 2002 Vereffening Arbeidsvoorziening, januari 2003, opgesteld door de bestuurder, 83; 1 omslag
  - Werkplan 2003 Vereffening Arbeidsvoorziening, januari 2003, opgesteld door de bestuurder, 84; 1 omslag